---
title: "106-2 大數據分析方法 作業二"
output: github_document
author: 洪芝盈b0444227
---

作業完整說明[連結](https://docs.google.com/document/d/1aLGSsGXhgOVgwzSg9JdaNz2qGPQJSoupDAQownkGf_I/edit?usp=sharing)

學習再也不限定在自己出生的國家，台灣每年有許多學生選擇就讀國外的大專院校，同時也有人多國外的學生來台灣就讀，透過分析[大專校院境外學生人數統計](https://data.gov.tw/dataset/6289)、[大專校院本國學生出國進修交流數](https://data.gov.tw/dataset/24730)、[世界各主要國家之我國留學生人數統計表](https://ws.moe.edu.tw/Download.ashx?u=C099358C81D4876CC7586B178A6BD6D5062C39FB76BDE7EC7685C1A3C0846BCDD2B4F4C2FE907C3E7E96F97D24487065577A728C59D4D9A4ECDFF432EA5A114C8B01E4AFECC637696DE4DAECA03BB417&n=4E402A02CE6F0B6C1B3C7E89FDA1FAD0B5DDFA6F3DA74E2DA06AE927F09433CFBC07A1910C169A1845D8EB78BD7D60D7414F74617F2A6B71DC86D17C9DA3781394EF5794EEA7363C&icon=..csv)可以了解103年以後各大專院校國際交流的情形。請同學分析以下議題，並以視覺化的方式呈現分析結果，呈現103年以後大專院校國際交流的情形。



## 來台境外生分析
### 資料匯入與處理
#####1. 載入所有會用到的套件
#####2. 將"大專校院境外學生人數統計表"103年以後資料分別匯入，匯入完成後將此三個資料彙整到同一檔案中
```{r dataloadToTWN}
library(dplyr)
library(readr)
library(ggplot2)
library(plotly)
library(choroplethr)
library(rworldmap)
library(RColorBrewer)
nation103<-read_csv("https://quality.data.gov.tw/dq_download_csv.php?nid=6289&md5_url=25f64d5125016dcd6aed42e50c972ed0")
nation104<-read_csv("https://quality.data.gov.tw/dq_download_csv.php?nid=6289&md5_url=4d3e9b37b7b0fd3aa18a388cdbc77996")
nation105<-read_csv("https://quality.data.gov.tw/dq_download_csv.php?nid=6289&md5_url=19bedf88cf46999da12513de755c33c6")
nation106<-read_csv("https://quality.data.gov.tw/dq_download_csv.php?nid=6289&md5_url=50e3370f9f8794f2054c0c82a2ed8c91")

nation104105<-inner_join(nation104,nation105,by=c("洲別","國別"))
nation105106<-inner_join(nation104105,nation106,by=c("洲別","國別"))
nationTotal<-inner_join(nation105106,nation103,by=c("洲別","國別"))

college103<-read_csv("https://quality.data.gov.tw/dq_download_csv.php?nid=6289&md5_url=a6d1469f39fe41fb81dbfc373aef3331")
college104<-read_csv("https://quality.data.gov.tw/dq_download_csv.php?nid=6289&md5_url=8baeae81cba74f35cf0bb1333d3d99f5")
college105<-read_csv("https://quality.data.gov.tw/dq_download_csv.php?nid=6289&md5_url=1a485383cf9995da679c3798ab4fd681")
college106<-read_csv("https://quality.data.gov.tw/dq_download_csv.php?nid=6289&md5_url=883e2ab4d5357f70bea9ac44a47d05cc")

college104$"非學位生-大陸研修生"<-as.numeric(gsub("…","NA",college104$"非學位生-大陸研修生"))
college103$"非學位生-大陸研修生"<-as.numeric(gsub("…","NA",college103$"非學位生-大陸研修生"))
college104105<-inner_join(college104,college105,by=c("學校類型","學校代碼", "學校名稱"))
college105106<-inner_join(college104105,college106,by=c("學校類型","學校代碼", "學校名稱"))
collegeTotal<-inner_join(college105106,college103,by=c("學校類型","學校代碼", "學校名稱"))

```

### 哪些國家來台灣唸書的學生最多呢？ 
#####1. 利用rowSums()，將每一國家來台灣念書的所有學生加總，得出某一國家總共來台的學生數量，並當成一個欄位新增至nationTotal資料表中
#####2. 由大到小排序各國家學生總共來台的數量，取出人數最多的前十名
```{r ToTWNCountry}
nationTotal$NaTotalForeigner<- rowSums(nationTotal[, c(-1 ,-2 )], na.rm = TRUE)
nationTopTen<-nationTotal$`國別`[head(order(nationTotal$NaTotalForeigner,decreasing = T),10)]
nationTopTen
TotalNumTopTen<-nationTotal$NaTotalForeigner[head(order(nationTotal$NaTotalForeigner,decreasing = T),10)]
TotalNumTopTen
nationTotalT<-data.frame(nationTopTen=nationTopTen,naTotalNumTopTen=TotalNumTopTen)
library(knitr)
kable(head(nationTotalT,10))
```

### 哪間大學的境外生最多呢？
#####1. 利用rowSums()，將每一大學的境外生加總，得出某一大學總共來台的境外生數量，並當成一個欄位新增至collegeTotal資料表中
#####2. 由大到小排序各大學的境外生總共來台數量，取出人數最多的前十名
```{r ToTWNUniversity}
collegeTotal$coTotalForeigner<- rowSums(collegeTotal[, c(-1 ,-2, -3 )], na.rm = TRUE)
collegeTopTen<-collegeTotal$`學校名稱`[head(order(collegeTotal$coTotalForeigner,decreasing = T),10)]
collegeTopTen
cTotalNumTopTen<-collegeTotal$coTotalForeigner[head(order(collegeTotal$coTotalForeigner,decreasing = T),10)]
cTotalNumTopTen
collegeT<-data.frame(collegeTopTen=collegeTopTen,cTotalNumTopTen=cTotalNumTopTen)
library(knitr)
kable(head(collegeT,10))

```

### 各個國家來台灣唸書的學生人數條狀圖
```{r ToTWNCountryBar}
nationTotalTopTen<-nationTotal%>%group_by(`國別`)%>%
  summarise(NaTotalForeigner=sum(NaTotalForeigner))%>%arrange(desc(NaTotalForeigner))

nationTotalTopTen<-rbind(top_n(nationTotalTopTen,10),slice(nationTotalTopTen,11:n())%>%summarise(`國別`="other",NaTotalForeigner=sum(NaTotalForeigner)))
 
ggplot()+geom_bar(data=nationTotalTopTen,aes(x=`國別`, y=`NaTotalForeigner`),stat = "identity")

```

### 各個國家來台灣唸書的學生人數面量圖
```{r ToTWNCountryMap}
CountriesComparisionTable <- read_csv("C:/Users/aaa/Desktop/CountriesComparisionTable.csv")
CountriesComparisionTable<-rename(CountriesComparisionTable,`國別`=`Taiwan`)
nationmerge<-inner_join(CountriesComparisionTable,nationTotal,by="國別")
d <- data.frame(
  country=nationmerge$ISO3,
  value=nationmerge$NaTotalForeigner)

n <- joinCountryData2Map(d, joinCode="NAME", nameJoinColumn="country")

numCats<-50
palette=colorRampPalette(brewer.pal(n=9,name='Greens'))(numCats)
MAPSHOW<-mapCountryData(n, nameColumnToPlot="value", mapTitle="World",catMethod = 'fixedWidth',numCats=numCats,colourPalette =palette,addLegend = T)
```

## 台灣學生國際交流分析

### 資料匯入與處理
#####1. 載入所有會用到的套件
#####2. 先整理csv的資料檔案
#####3. 再將"大專校院本國學生出國進修交流數"資料匯入r中，匯入完成後只留下103學年度以後的資料
```{r dataload}
library(dplyr)
library(readr)
library(ggplot2)
library(plotly)
library(choroplethr)
library(rworldmap)
library(RColorBrewer)

StudentgoabroadEC <- read.csv("C:/Users/aaa/Desktop/Student_RPT_07_all.csv")
StudentgoabroadEC<-filter(StudentgoabroadEC,`學年度`>102)

```
### 台灣大專院校的學生最喜歡去哪些國家進修交流呢？
#####1. 用子集取出每個學生交流的國家後，計算各國家總次數
#####2. 由大到小排序
```{r TWNCountry}
StudyCountryEC<-StudentgoabroadEC$`對方學校.機構.國別.地區.`
StudyCountryCountEC<-as.data.frame(table(StudyCountryEC))
StudyCountryTopTenEC<-StudyCountryCountEC$StudyCountryEC[head(order(StudyCountryCountEC$Freq,decreasing = T),10)]
StudyCountryTopTenEC
StudyCountryTopTenFreqEC<-StudyCountryCountEC$Freq[head(order(StudyCountryCountEC$Freq,decreasing = T),10)]
StudyCountryTopTenFreqEC
```

### 哪間大學的出國交流學生數最多呢？
#####1. 用子集取出每個出國交流的學生是就讀甚麼學校後，計算各學校總次數
#####2. 由大到小排序
```{r TWNUniversity}
TwCollegeEC<-StudentgoabroadEC$`學校名稱`
TwCollegeCountEC<-as.data.frame(table(TwCollegeEC))
TwCollegeTopTenEC<-TwCollegeCountEC$TwCollegeEC[head(order(TwCollegeCountEC$Freq,decreasing = T),10)]
TwCollegeTopTenEC
TwCollegeTopTenFreqEC<-TwCollegeCountEC$Freq[head(order(TwCollegeCountEC$Freq,decreasing = T),10)]
TwCollegeTopTenFreqEC
```

### 台灣大專院校的學生最喜歡去哪些國家進修交流條狀圖
```{r TWNCountryBar}
StudyCountryECTopTen<-arrange(StudyCountryCountEC,desc(Freq))
StudyCountryECTopTen<-rbind(top_n(StudyCountryECTopTen,10),slice(StudyCountryECTopTen,11:n())%>%
                           summarise(StudyCountryEC="other",Freq=sum(Freq)))

ggplot()+geom_bar(data=StudyCountryECTopTen,aes(x=`StudyCountryEC`, y=`Freq`),stat = "identity")+
  theme(axis.text.x = element_text(angle = 60, hjust = 1,vjust = 0.5))

```

### 台灣大專院校的學生最喜歡去哪些國家進修交流面量圖
```{r TWNCountryMap}
StudyCountryCountEC<-rename(StudyCountryCountEC,`國別`=`StudyCountryEC`)
Countriesmerge<-inner_join(CountriesComparisionTable,StudyCountryCountEC,by="國別")
dd <- data.frame(
  country=Countriesmerge$ISO3,
  value=Countriesmerge$Freq)

nn <- joinCountryData2Map(dd, joinCode="NAME", nameJoinColumn="country")

numCats<-50
palette=colorRampPalette(brewer.pal(n=9,name='Greens'))(numCats)
mapCountryData(nn, nameColumnToPlot="value", mapTitle="World",catMethod = 'fixedWidth',numCats=numCats,colourPalette =palette,addLegend = T)
```

## 台灣學生出國留學分析

### 資料匯入與處理
#####1. 載入所有會用到的套件
#####2. 將"世界各主要國家之我國留學生人數統計表"資料匯入
```{r load}
library(dplyr)
library(readr)
library(ggplot2)
library(plotly)
library(choroplethr)
library(rworldmap)
library(RColorBrewer)

X105studyabroad <- read_csv("C:/Users/aaa/Desktop/105studyabroad.csv")
```

### 台灣學生最喜歡去哪些國家留學呢？
```{r TWNAb}
X105studyabroadNaTopTen<-X105studyabroad$`國別`[head(order(X105studyabroad$"總人數",decreasing = T),10)]
X105studyabroadNaTopTen
X105studyabroadNaTopTenFreq<-X105studyabroad$"總人數"[head(order(X105studyabroad$"總人數",decreasing = T),10)]
X105studyabroadNaTopTenFreq
X105studyabroadT<-data.frame(X105studyabroadNaTopTen=X105studyabroadNaTopTen,X105studyabroadNaTopTenFreq=X105studyabroadNaTopTenFreq)
library(knitr)
kable(head(X105studyabroadT,10))

```

### 台灣學生最喜歡去哪些國家留學面量圖
```{r TWNAbMap}
studyabroadmerge<-inner_join(CountriesComparisionTable,X105studyabroad,by="國別")
ddd <- data.frame(
  country=studyabroadmerge$ISO3,
  value=studyabroadmerge$`總人數`)

nnn <- joinCountryData2Map(ddd, joinCode="NAME", nameJoinColumn="country")

numCats<-50
palette=colorRampPalette(brewer.pal(n=9,name='Greens'))(numCats)
mapCountryData(nnn, nameColumnToPlot="value", mapTitle="World",catMethod = 'fixedWidth',numCats=numCats,colourPalette =palette,addLegend = T)
```

## 綜合分析

請問來台讀書與離台讀書的來源國與留學國趨勢是否相同(5分)？想來台灣唸書的境外生，他們的母國也有很多台籍生嗎？請圖文並茂說明你的觀察(10分)。

#####觀察第一題”哪些國家來台灣唸書的學生最多”和第七題”台灣學生最喜歡去哪些國家留學”的分析結果可知，來台讀書的境外生大多是來自中國大陸，而後是馬來西亞、香港、日本…等國家。然而台灣人出國留學，大多數人的第一選擇是美國，再來是澳大利亞、日本、加拿大…等國家，因此可判斷來台讀書與離台讀書的來源國與留學國趨勢並不是很相同。由下面表格比較可知，來自中國大陸、香港、澳門等國台灣境外生，他們的國家並未有任何台灣留學生，而日本和美國則有相當多的台灣留學生，至於馬來西亞、越南、南韓和泰國等國家的台灣留學生大致在200-500人左右。

```{r Compare}
TWnessNumber<-NULL
TWness<-NULL
for(i in 1:10){
  for(ii in 1:nrow(X105studyabroad)){
     if(nationTopTen[i]==X105studyabroad$`國別`[ii]){
       temp<-X105studyabroad$`總人數`[ii]
       TWnessNumber<-rbind(TWnessNumber,temp)
       break
     }
  } 
}
for(i in 1:10){
  for(ii in 1:nrow(X105studyabroad)){
    if(nationTopTen[i]==X105studyabroad$`國別`[ii]){
      temp2<-X105studyabroad$`國別`[ii]
      TWness<-rbind(TWness,temp2)
      break
    }
  } 
}
PeopleComeTW<-data.frame(`大多數來台念書的外籍生母國`=nationTopTen ,`外籍生總數`= TotalNumTopTen)
TWnessGoAbroad<-data.frame(`留學國家`=TWness[,1],`留學此國的台灣人數`=TWnessNumber[,1])
library(knitr)
kable(head(PeopleComeTW,10))
kable(head(TWnessGoAbroad,10))
```
